臺灣臺北地方法院刑事裁定
111年度聲字第851號
聲  請  人  臺灣臺北地方檢察署檢察官
受  刑  人  趙偉良




上列聲請人因受刑人數罪併罰有二裁判以上，聲請定其應執行之
刑並諭知易科罰金折算標準（111年度執聲字第773號），本院裁
定如下：
    主  文
趙偉良所犯如附表所示之罪，所處如附表所示之刑，應執行有期
徒刑壹年拾月，如易科罰金，以新臺幣壹仟元折算壹日。
    理  由
一、聲請意旨略以：受刑人趙偉良因傷害等案件，經法院分別判
    決確定如附表所示，應依刑法第53條、第51條第5款規定定
    其應執行之刑，並諭知易科罰金折算標準，爰依刑事訴訟法
    第477條第1項聲請裁定等語。
二、按數罪併罰，有二裁判以上者，依刑法第51條之規定，定其
    應執行之刑；數罪併罰，分別宣告其罪之刑，宣告多數有期
    徒刑者，於各刑中之最長期以上，各刑合併之刑期以下，定
    其刑期，但不得逾30年。再，依刑法第53條應依同法第51條
    第5款至第7款之規定，定其應執行之刑者，由該案犯罪事實
    最後判決之法院之檢察官，聲請該法院裁定之，刑法第53條
    、第51條第5款及刑事訴訟法第477條第1項分別亦有明文。
    再，數罪併罰，應依分別宣告其罪之刑為基礎，定其應執行
    刑，此觀刑法第51條規定自明，故一裁判宣告數罪之刑，雖
    曾經定其執行刑，但如再與其他裁判宣告之刑定其執行刑時
    ，前定之執行刑當然失效，仍應以其各罪宣告之刑為基礎，
    定其執行刑。然上開更定之應執行刑，不應比前定之應執行
    刑加計其他裁判所處刑期後為重，否則即與法律秩序理念及
    法律目的之內部界限有違，難認適法（最高法院93年度台非
    字第192號判決意旨參照）。
三、經查：受刑人所犯如附表所示之罪，業經法院分別判處如附
    表所示之刑，均經確定在案，有各該判決書及臺灣高等法院
    被告前案紀錄表各1份在卷可稽。本院審核認受刑人所犯如
    附表編號1所示之罪，其判決確定日期為民國110年9月12日
    ，而如附表編號2至11示之罪，其犯罪日期均在該日以前，
    且以本院為如附表所示各案犯罪事實最後判決之法院，核與
    上開規定相符，是檢察官本件聲請為正當。又，附表編號1
    至7所示之罪，雖曾經本院以111年度聲字第375號裁定定應
    執行有期徒刑1年確定，附表編號8至11所示之罪，亦曾經本
    院以111年度審簡字第298號判決定應執行刑有期徒刑1年確
    定，然依上說明，前定之應執行刑當然失效，仍應以其各罪
    之刑為基礎，並受前定應執行刑外部性及內部性界限之拘束
    ，本院衡酌受刑人犯罪之次數、情節、所犯數罪整體之非難
    評價，爰定其應執行刑如主文所示，並諭知易科罰金之折算
    標準。
四、爰依刑事訴訟法第477條第1項，刑法第53條、第51條第5款
    、第41條第1項前段、第8項，裁定如主文。
中　　華　　民　　國　　111 　年　　5 　　月　　24　　日
　　　　　　　　　刑事第六庭　　法　官  劉俊源
上正本證明與原本無異。
如不服本裁定，應於送達後5日內向本院提出抗告狀。
                          　　　書記官　洪紹甄
中　　華　　民　　國　　111 　年　　5 　　月　　24　　日
附表：
編  號 1 2 3 罪  名 傷害 傷害 傷害 宣告刑 有期徒刑2月 有期徒刑3月 有期徒刑3月 犯罪日期 110年3月4日 109年6月8日 109年3月14日 偵查機關及案號 臺北地檢110年度偵字第9191號 臺北地檢109年度偵緝字第1856號 臺北地檢110年度偵緝字第753號、第754號、第755號、第756號、第757號 最後事實審法院及判決案號 臺北地院110年度簡字第1371號 臺北地院110年度訴字第179號 臺北地院110年度審簡字第1329號 判決日期 110年8月5日 110年8月17日 110年11月11日 確定日期 110年9月12日 110年9月23日 110年12月21日 是否為得易科罰金之案件 是 是 是 執行案號 臺北地檢110年度執字第4313號 臺北地檢110年度執字第4685號 臺北地檢111年度執字第820號 備   註   編號3至7所示案件，前經本院以110年度審簡字第1329號判決定應執行有期徒刑8月確定。  編號1至7所示案件，前經本院以111年度聲字第375號裁定定應執行有期徒刑1年確定。   

編  號 4 5 6 罪  名 傷害 傷害 傷害 宣告刑 有期徒刑3月 有期徒刑3月 有期徒刑3月 犯罪日期 109年9月2日 109年9月16日 109年11月3日 偵查機關及案號 臺北地檢110年度偵緝字第753號、第754號、第755號、第756號、第757號 臺北地檢110年度偵緝字第753號、第754號、第755號、第756號、第757號 臺北地檢110年度偵緝字第753號、第754號、第755號、第756號、第757號 最後事實審法院及判決案號 臺北地院110年度審簡字第1329號 臺北地院110年度審簡字第1329號 臺北地院110年度審簡字第1329號 判決日期 110年11月11日 110年11月11日 110年11月11日 確定日期 110年12月21日 110年12月21日 110年12月21日 是否為得易科罰金之案件 是 是 是 執行案號 臺北地檢111年度執字第820號 臺北地檢111年度執字第820號 臺北地檢111年度執字第820號 備   註 編號3至7所示案件，前經本院以110年度審簡字第1329號判決定應執行有期徒刑8月確定。    編號1至7所示案件，前經本院以111年度聲字第375號裁定定應執行有期徒刑1年確定。   

編  號 7 8 9 罪  名 傷害 傷害 傷害 宣告刑 有期徒刑3月 有期徒刑4月 有期徒刑4月 犯罪日期 109年11月9日 109年9月12日 109年12月14日 偵查機關及案號 臺北地檢110年度偵緝字第753號、第754號、第755號、第756號、第757號 臺北地檢110年度偵字第8756號、第9600號、110年度調偵字第2419號、第2420號 臺北地檢110年度偵字第8756號、第9600號、110年度調偵字第2419號、第2420號 最後事實審法院及判決案號 臺北地院110年度審簡字第1329號 臺北地院111年度審簡字第298號 臺北地院111年度審簡字第298號 判決日期 110年11月11日 111年2月23日 111年2月23日 確定日期 110年12月21日 111年3月29日 111年3月29日 是否為得易科罰金之案件 是 是 是 執行案號 臺北地檢111年度執字第820號 臺北地檢111年度執字第1695號 臺北地檢111年度執字第1695號 備   註 編號3至7所示案件，前經本院以110年度審簡字第1329號判決定應執行有期徒刑8月確定。 編號8至11所示案件，前經本院以111年度審簡字第298號判決定應執行有期徒刑1年確定。   編號1至7所示案件，前經本院以111年度聲字第375號裁定定應執行有期徒刑1年確定。   

編  號 10 11 罪  名 傷害 傷害 宣告刑 有期徒刑5月 有期徒刑4月 犯罪日期 110年1月29日 110年1月29日 偵查機關及案號 臺北地檢110年度偵字第8756號、第9600號、110年度調偵字第2419號、第2420號 臺北地檢110年度偵字第8756號、第9600號、110年度調偵字第2419號、第2420號 最後事實審法院及判決案號 臺北地院111年度審簡字第298號 臺北地院111年度審簡字第298號 判決日期 111年2月23日 111年2月23日 確定日期 111年3月29日 111年3月29日 是否為得易科罰金之案件 是 是 執行案號 臺北地檢111年度執字第1695號 臺北地檢111年度執字第1695號 備   註 編號8至11所示案件，前經本院以111年度審簡字第298號判決定應執行有期徒刑1年確定。